臺灣屏東地方法院刑事判決
111年度交易字第53號
公  訴  人  臺灣屏東地方檢察署檢察官
被      告  賴進三


            郭智僑



上列被告因過失傷害案件，經檢察官提起公訴（110年度調偵字
第891號），本院判決如下：
    主  文
本件公訴不受理。
    理  由
一、公訴意旨如起訴書所載（如附件）。
二、告訴乃論之罪，告訴人於第一審辯論終結前，得撤回其告訴
    ；又告訴經撤回者，法院應諭知不受理之判決，且得不經言
    詞辯論為之，刑事訴訟法第238條第1項、第303條第3款、第
    307條分別定有明文。
三、本案被告賴進三、郭智僑因過失傷害案件，分別經告訴人郭
    智僑、賴進三告訴後（見警卷第6頁背面、8頁），經檢察官
    提起公訴，認被告賴進三、郭智僑均係犯刑法第284條前段
    之過失傷害罪，依同法第287條前段之規定須告訴乃論。茲
    據告訴人兼被告郭智僑、賴進三於本案審理中分別具狀聲請
    撤回其等告訴，有各該撤回告訴狀在卷可按（見本院卷第14
    9、151頁），揆諸前開說明，爰不經言詞辯論，逕為諭知不
    受理之判決。
四、據上論斷，應依刑事訴訟法第303條第3款、第307條，判決
    如主文。
本案經檢察官江怡萱提起公訴。
中　　華　　民　　國　　111 　年　　4 　　月　　22　　日
            刑事第四庭  審判長法  官  黃柏霖
                              法  官  林敬超
                              法  官  錢毓華
以上正本證明與原本無異。
如不服本判決應於收受判決後20日內向本院提出上訴書狀，並應
敘述具體理由；其未敘述上訴理由者，應於上訴期間屆滿後20日
內向本院補提理由書（均須按他造當事人之人數附繕本）「切勿
逕送上級法院」。
中　　華　　民　　國　　111 　年　　4 　　月　　22　　日
                              書記官  郭淑芳
附件：臺灣屏東地方檢察署檢察官起訴書1份。
--------------------------------------------------------
【附件】
臺灣屏東地方檢察署檢察官起訴書
                                    110年度調偵字第891號
　　被　　　告　賴進三
　　　　　　　　郭智僑
上列被告等因過失傷害案件，業經偵查終結，認應提起公訴，茲
將犯罪事實及證據並所犯法條分敘如下：
　　　　犯罪事實
一、賴進三於民國110年4月24日9時56分許，騎乘車牌號碼000-0
    00號普通重型機車，沿屏東縣屏東市廣東路「慢車道」由北
    往南方向行駛，行經該路與該路456巷之交岔路口略偏向左
    行駛時，本應注意在設有慢車道之雙向二車道，於快慢車道
    間變換車道時，應讓直行車先行，並注意安全距離，而依當
    時天候晴、日間自然光線、柏油路面乾燥、無缺陷、無障礙
    物、視距良好等並無不能注意之情事，竟疏未注意及此，貿然
    略偏向左行駛而變換車道，並未讓直行車先行，且未注意安
    全距離，適有郭智僑騎乘車牌號碼000-0000號普通重型機車，
    沿該路「快車道」由北往南方向直線行駛，行經該交岔路口時
    ，本應注意車前狀況，並隨時採取必要之安全措施，而當時
    並無不能注意之情事，竟疏未注意而貿然直行，既未注意車
    前狀況，亦未隨時採取必要之安全措施，雙方所騎乘上開機
    車之前車頭因而發生碰撞，造成郭智僑受有右側外踝骨折、
    左上肢及下肢擦傷等傷害，賴進三則受有腦震盪、未伴有意
    識喪失之初期照顧等傷害。嗣經警據報到場處理本案車禍，
    賴進三、郭智僑於肇事後犯罪未被發覺前，向到場處理之員
    警坦承為肇事者而願受裁判，因而查悉上情。
二、案經賴進三、郭智僑訴由屏東縣政府警察局屏東分局報告偵
    辦。
　　　　證據並所犯法條
一、證據清單及待證事實
編號 證據方法 待證事實 1 被告賴進三於警詢及偵查中之供述 1、被告賴進三矢口否認有何過失傷害犯行，辯稱：伊沒有要轉彎，僅係平衡不好等語，可知被告賴進三犯後態度不佳之事實。 2、本案車禍發生之時間、地點、現場狀況及雙方車輛行向、肇事後位置、車損狀況之事實。 2 被告郭智僑於警詢及偵查中之供述 1、被告郭智僑矢口否認有何過失傷害犯行，辯稱：本案係因對方往左偏，才撞上伊之右側等語，可知被告郭智僑犯後態度不佳之事實。 2、本案車禍發生之時間、地點、現場狀況及雙方車輛行向、肇事後位置、車損狀況之事實。 3 道路交通事故現場圖、道路交通事故調查報告表㈠㈡、道路交通事故談話紀錄表、蒐證照片各1份、駕籍資料、車籍資料各2份 1.本案車禍發生之時間、地點、現場狀況及雙方車輛行向、肇事後位置、車損狀況之事實。 2.本案車禍發生當時天候晴、日間自然光線、柏油路面乾燥、無缺陷、無障礙物、視距良好等並無不能注意之情事，可知被告賴進三、郭智僑客觀上均無不能注意之情狀之事實。 4 衛生福利部屏東醫院診斷證明書 告訴人賴進三受有腦震盪、未伴有意識喪失之初期照顧等傷害之事實。 5 屏基醫療財團法人屏東基督教醫院診斷證明書（乙種） 告訴人郭智僑受有右側外踝骨折、左上肢及下肢擦傷等傷害之事實。 6 交通部公路總局高雄區監理所110年11月26日高監鑑字第1100235063號函暨其所附交通部公路總局高雄區監理所屏澎區車輛行車事故鑑定會屏澎區0000000案鑑定意見書 1、鑑定意見略以：｢賴進三駕駛普通重型機車，行經行車管制號誌交岔路口，於快慢車道間變換車道時，未讓直行車先行，並未注意安全距離，為肇事主因」等語，可知被告賴進三駕車肇事之行為具有過失，且與告訴人郭智僑所受上揭傷害間具有相當因果關係之事實。 2、鑑定意見略以：｢郭智僑駕駛普通重型機車，行經行車管制號誌交岔路口，未注意車前狀況，並未隨時採取必要之安全措施，為肇事次因」等語，可知被告郭智僑駕車肇事之行為具有過失，且與告訴人賴進三所受前開傷害間具有相當因果關係之事實。 
二、按汽車行駛時，駕駛人應注意車前狀況，並隨時採取必要之
    安全措施；汽車在設有慢車道之雙向二車道，除應依前項各
    款規定行駛外，於快慢車道間變換車道時，應讓直行車先行
    ，並注意安全距離，道路交通安全規則第94條第3項、同規
    則第97條第2項分別定有明文。被告賴進三、郭智僑均為考
    領普通重型機車駕駛執照之人，對於上開規定自均難諉為不
    知；被告賴進三、郭智僑分別於前揭時、地騎乘上開機車，
    自應注意遵守上揭規定，且依當時天候晴、日間自然光線、
    柏油路面乾燥、無缺陷、無障礙物、視距良好等並無不能注意
    之情事，被告賴進三、郭智僑竟疏未注意及此，因而肇致本
    案車禍，並使告訴人郭智僑、賴進三受有前開傷害，被告賴
    進三、郭智僑駕車肇事之行為自有過失，且與告訴人郭智僑
    、賴進三所受上揭傷害間具有相當因果關係，是被告賴進三
    、郭智僑所辯均不足採信，渠等犯嫌均堪認定。
三、核被告賴進三、郭智僑所為，均係犯刑法第284條前段之過
    失傷害罪嫌。又被告賴進三、郭智僑於肇事後犯罪未被發覺
    前，向到場處理之員警坦承為肇事者而願受裁判之事實，有
    屏東縣政府警察局交通警察隊道路交通事故肇事人自首情形
    紀錄表2紙附卷可稽，堪認均符合自首之要件，均請依刑法
    第62條前段之規定，減輕其刑。
四、依刑事訴訟法第251條第1項提起公訴。
　　此　致
臺灣屏東地方法院
中　　華　　民　　國　 110　　年　　12　　月　　11　　日
　　　　　　　　　　　　　檢　察　官　江怡萱
本件正本證明與原本無異
中　　華　　民　　國　 111　　年　　1 　　月　　13　　日
                          書　記　官  吳蓉蓉
附錄本案所犯法條：
中華民國刑法第284條
因過失傷害人者，處 1 年以下有期徒刑、拘役或 10 萬元以下
罰金；致重傷者，處 3 年以下有期徒刑、拘役或 30 萬元以下
罰金。